【裁判字號】    95,訴,642
【裁判日期】    950413
【裁判案由】    毒品危害防制條例
【裁判全文】
臺灣臺中地方法院刑事判決               95年度訴字第642號
公  訴  人  臺灣臺中地方法院檢察署檢察官
被      告  甲○○
指定辯護人  本院公設辯護人  戴遐齡
上列被告因違反毒品危害防制條例案件，經檢察官提起公訴（94
年度毒偵字第6312號、95年度毒偵字第15、711號）及移送併辦
（95年度毒偵字第384、683、1012、1027、1112號）後，聲請改
依協商程序而為判決，本院判決如下：
    主    文
甲○○連續施用第一級毒品，累犯，處有期徒刑壹年，扣案如附
表一所示之物沒收銷燬之；又連續施用第二級毒品，累犯，處有
期徒刑柒月，扣案如附表二所示之物沒收銷燬之。應執行有期徒
刑壹年陸月，扣案如附表一、二所示之物均沒收銷燬之。
    犯罪事實及理由
一、犯罪事實：
    甲○○前於民國八十七年間因犯偽造文書罪，經本院於八十
    八年四月四日判處有期徒刑六月，緩刑四年確定；另因施用
    毒品案件，經本院於八十七年間裁定送勒戒處所觀察、勒戒
    後，認有繼續施用毒品之傾向，再經本院裁定令入戒治處所
    ，施以強制戒治，嗣經本院裁定停止戒治，所餘期間付保護
    管束，復經裁定撤銷停止戒治，令入戒治處所施以強制戒治
    ，而於戒治期滿後，經本院於八十九年七月五日判處免刑確
    定。又於九十年間因施用毒品案件，經裁定送戒治處所強制
    戒治，於七十一年三月二十四日起算，並於九十二年三月二
    十四日強制戒治執行完畢，另經本院判處有期徒刑一年四月
    （施用第一級毒品部分判處有期刑十一月，施用第二級毒品
    部分判有期徒刑六月，應執行有期徒刑一年四月），上訴後
    經臺灣高等法臺中分院於九十二年二月十二日駁回上訴，於
    九十二年三月七日判決確定。且前案經撤銷緩刑，二案接續
    執行，刑期起算日為九十二年三月二十四日，於九十四年四
    月十八日假釋出監，於九十四年三月二十三日縮刑期滿執行
    完畢，仍不知悔改，於強制戒治及有期徒刑執行完畢後五年
    內，復基於施用第一級毒品海洛因概括犯意，自九十四年九
    月上旬某日起至九十五年二月八日下午三時許止，先後在臺
    中市○○路○段一五五號愛蘭汽車旅館六０五室、臺中市○
    ○路某遊藝場公共廁所、臺中市○○路中興大學附近某處、
    臺中縣大里市○○路某處、臺中市○○街某處、臺中縣大里
    市○里路某處、臺中縣大里市○里路一三二號門口、臺中市
    ○○路某處等地，以將第一級毒品海洛因羼入香煙中再點火
    吸食之方式，連續施用第一級毒品海洛因多次，約每日施用
    三次；另基於施用第二級毒品安非他命之概括犯意，自九十
    四年九月上旬某日起至九十五年二月八日下午四時三十分為
    警查獲前當日某時，在臺中市中興大學朋友家或外面廁所等
    地，以將第二級毒品安非他命置於玻璃吸食器內，下方用火
    加熱，吸食霧化氣體之方式，連續施用第二級毒品安非他命
    約八次。嗣於九十四年十月十六日上午十一時許，在臺中市
    ○○路○段一五五號愛蘭汽車旅館六０五室為警查獲，並扣
    得第一級毒品海洛因共計四包（合計淨重一．七一公克、包
    裝重０．九一公克，純度百分之七．九四，純質淨重０．一
    四公克）及沾有海洛因粉末之塑膠杓子二支；又於九十四年
    十月二十七日下午四時五十分許，在臺中市○○路與學府路
    口為警查獲，並扣得第一級毒品海洛因二包（淨重一．０三
    公克、包裝重０．四一公克，純度百分之二五．六四，純質
    淨重０．二六公克）；復於九十四年十一月十日下午七時三
    十分許，在臺中市○○路與華美街口為警查獲，並扣得第一
    級毒品海洛因一包（淨重０．一一公克、包裝重０．一六公
    克）；繼於九十四年十二月十六日下午四時許，在臺中縣大
    里市○○路與愛心三街口為警查獲，並扣得第一級毒品海洛
    因一包（淨重０．一四公克，空包裝重０．一七公克）；再
    於九十四年一月十五日下午四時四十分許，在臺中市○○街
    二號前為警查獲，並扣得第一級毒品海洛因一包（淨重０．
    一三公克，空包裝重０．二０公克）；另於九十五年一月二
    十三日下午六時三十五分許，在臺中縣大里市○里路與勝利
    二路口為警查獲，並扣得第一級毒品海洛因四包（淨重０．
    四三公克，空包裝總重一．二二公克）及第二級毒品安非他
    命二包（含袋重合計三．五公克）；迄於九十五年二月六日
    晚間八時二十分許，在臺中縣大里市○○○路四七六號風尚
    人文咖啡館為警查獲，並扣得第一級毒品海洛因三包（合計
    淨重０．三六公克、包裝重０．七一公克）；後於九十五年
    二月八日下午四時三十分許，在臺中市○○路與三民路口為
    警查獲，並扣得第一級毒品海洛因二包（含袋重合計０．八
    公克）。
二、證據：
  (一)被告甲○○於本院之自白。
  (二)卷附之中山醫學大學附設醫院藥物濫用檢測中心確認檢驗結
    果報告四紙、詮昕科技股份有限公司濫用藥物尿液檢驗報告
    四紙，及法務部調查局鑑定通知書七紙。
  (三)於九十四年十月十六日上午十一時許，在臺中市○○路○段
    一五五號愛蘭汽車旅館六０五室查獲扣得第一級毒品海洛因
    共計四包（合計淨重一．七一公克、包裝重０．九一公克，
    純度百分之七．九四，純質淨重０．一四公克）及沾有海洛
    因粉末之塑膠杓子二支；於九十四年十月二十七日下午四時
    五十分許，在臺中市○○路與學府路口查獲扣得第一級毒品
    海洛因二包（淨重一．０三公克、包裝重０．四一公克，純
    度百分之二五．六四，純質淨重０．二六公克）；於九十四
    年十一月十日下午七時三十分許，在臺中市○○路與華美街
    口查獲扣得第一級毒品海洛因一包（淨重０．一一公克、包
    裝重０．一六公克）；於九十四年十二月十六日下午四時許
   ，在臺中縣大里市○○路與愛心三街口查獲扣得第一級毒品
    海洛因一包（淨重０．一四公克，空包裝重０．一七公克）
    ；於九十四年一月十五日下午四時四十分許，在臺中市○○
    街二號前查獲扣得第一級毒品海洛因一包（淨重０．一三公
    克，空包裝重０．二０公克）；於九十五年一月二十三日下
    午六時三十五分許，在臺中縣大里市○里路與勝利二路口查
    獲扣得第一級毒品海洛因四包（淨重０．四三公克，空包裝
    總重一．二二公克）及第二級毒品安非他命二包（含袋重合
    計三．五公克）；於九十五年二月六日晚間八時二十分許，
    在臺中縣大里市○○○路四七六號風尚人文咖啡館查獲扣得
    第一級毒品海洛因三包（合計淨重０．三六公克、包裝重０
    ．七一公克）；於九十五年二月八日下午四時三十分許，在
    臺中市○○路與三民路口查獲扣得第一級毒品海洛因二包（
    含袋重合計０．八公克）。
三、又公訴人僅就被告自九十四年九月上旬起至十一月十日晚間
    七時許止連續施用第一、二級毒品犯行起訴，其後至九十四
    年二月八日止續施用第一、二級毒品犯行部分並未論及，惟
    上開部分分別與前揭起訴連續施用第一、二級毒品犯行有連
    續犯裁判上一罪關係，復經檢察官移送併辦，本院自得予審
    究。
四、本件經檢察官與被告於審判外達成協商之合意且被告已認罪
    ，其合意內容為：被告願受科刑範圍為施用第一級毒品部分
    有期徒刑壹年，施用第二級毒品部分有期徒刑七月之宣告，
    應執行有期徒刑一年六月。經查，上開合意並無刑事訴訟法
    第四百五十五條之四第一項所列情形之一，檢察官聲請改依
    協商程序而為判決，本院爰不經言詞辯論，於協商合意範圍
    內為協商判決，合予敘明。
五、應適用之法條：刑事訴訟法第四百五十五條之四第二項、第
    四百五十五條之八、第四百五十四條第一項，毒品危害防制
    條例第十條第一項、第二項、第十八條第一項前段，刑法第
    十一條、第五十六條、第四十七條、第五十一條第一項第五
    款。
六、本判決除有刑事訴訟法第四百五十五條之四第一項第一款、
    第二款、第四款、第六款、第七款所定情形之一，或違反同
    條第二項規定者外，不得上訴。
七、如不服本件判決，得自收受判決送達之日起十日內，向本院
    提出上訴書狀，上訴於第二審法院。
中    華    民    國    95    年    4    月    13     日
                  刑事第十四庭    法  官  陳  葳
上正本證明與原本無異。
                                  書記官  張雅如
中    華    民    國    95    年    4     月    17    日
附錄法條：
毒品危害防制條例第十條第一項、第二項：
施用第一級毒品者，處六月以上五年以下有期徒刑。
施用第二級毒品者，處三年以下有期徒刑。
附表一：
(一)第一級毒品海洛因共計四包（合計淨重一．七一公克、包裝重
  ０．九一公克，純度百分之七．九四，純質淨重０．一四公克
  ）及沾有海洛因粉末之塑膠杓子二支。
(二)第一級毒品海洛因二包（淨重一．０三公克、包裝重０．四一
  公克，純度百分之二五．六四，純質淨重０．二六公克）。
(三)第一級毒品海洛因一包（淨重０．一一公克、包裝重０．一六
  公克）。
(四)第一級毒品海洛因一包（淨重０．一四公克，空包裝重０．一
  七公克）。
(五)第一級毒品海洛因一包（淨重０．一三公克，空包裝重０．二
  ０公克）。
(六)第一級毒品海洛因四包（淨重０．四三公克，空包裝總重一．
  二二公克）。
(七)第一級毒品海洛因三包（合計淨重０．三六公克、包裝重０．
  七一公克）。
(八)第一級毒品海洛因二包（含袋重合計０．八公克）。
附表二：
  第二級毒品安非他命二包（含袋重合計三．五公克）。


司法院資訊處製作；財團法人民間司法改革基金會備份。
